【裁判字號】    99,簡上,457
【裁判日期】    991118
【裁判案由】    違反電業法
【裁判全文】
臺灣桃園地方法院刑事判決             99年度簡上字第457號
上  訴  人
即  被  告  甲○○
選任辯護人  楊貴森律師
上列上訴人即被告因違反電業法案件，不服本院民國99年4月28
日99年度壢簡字第39號第一審判決（聲請簡易判決處刑案號：98
年度偵字第26026號），提起上訴，本院管轄之第二審合議庭判
決如下：
    主  文
上訴駁回。
甲○○緩刑貳年。
    事實及理由
一、本案經本院審理結果，認原審以被告甲○○犯電業法第106
    條第3款之竊電罪，量處有期徒刑6月，並諭知易科罰金之折
    算標準為以新臺幣1千元折算1日，除當事人欄內就被告之歲
    數與出生日期「47歲（民國51年8月25日生）」應更正為「
    63歲（民國36年4月20日生）」外，其餘認事用法及量刑均
    無不當，應予維持，茲引用第一審判決書記載之事實、證據
    及理由（如附件）。另補充被告所涉犯罪事實，業據其於本
    院準備程序、審理時坦承不諱（見本院簡上字卷第69頁背面
    、第70頁、第81頁背面、第86頁）。
二、被告上訴意旨略以：原審量刑過重，請求輕判云云。按量刑
    係法院就繫屬個案犯罪之整體評價，為事實審法院得依職權
    自由裁量之事項，量刑判斷當否之準據，應就判決之整體觀
    察為綜合考量，苟已斟酌刑法第57條各款所列情狀，而未逾
    越法定刑度，如無偏執一端，致明顯失出失入情形，上級審
    法院不得單就量刑部分遽指為不當或違法。本案原審已斟酌
    刑法第57條各款所列情狀，在法定刑度範圍內，詳予審酌科
    刑，經核原審量刑難認有輕重相差懸殊等失出或失入之違法
    或失當之處，被告上訴任憑己意指摘原審量刑過重云云，係
    對原判決就刑之量定已詳予說明審酌之事項漫為爭執，其上
    訴自無理由，應予駁回。末查被告前未曾受有期徒刑以上刑
    之宣告，有臺灣高等法院被告全國前案紀錄表在卷可稽，念
    其一時失慮致觸刑章，且業與臺灣電力股份有限公司達成和
    解，又已給付賠償金（見本院簡上字卷第86頁背面），被告
    並於本院審理時坦承犯行，悔意甚殷，其經此科刑之宣告，
    當知所警惕，信無再犯之虞，本院綜核各情，認其所受宣告
    之刑，以暫不執行為適當，爰併宣告緩刑2年，以啟自新。
據上論斷，應依刑事訴訟法第455條之1第1項、第3項、第368條
、第373條，刑法第74條第1項第1款，判決如主文。
本案經檢察官陳立儒到庭執行職務。
中    華    民    國    99    年    11    月    18    日
                  刑事第一庭  審判長法  官  曾家貽
                                    法  官  林虹翔
                                    法  官  俞力華
以上正本證明與原本無異。
不得上訴。
                                    書記官  資念婷
中    華    民    國    99    年    11    月    18    日
附錄本案論罪科刑法條
電業法第106條
（罰則—竊電）
有左列行為之一者為竊電，處5年以下有期徒刑、拘役或500元以
下罰金：
1 未經電業供電，而在其供電線路上私接電線者。
2 繞越電度表或其他計電器，損壞或改動表外之線路者。
3 損壞或改變電度表、無效電力計、其他計電器之構造，或以其
  他方法使其失效不準者。
4 在電價較低之線路上，私接電價較高之電器者。
5 包燈用戶，在原定電燈盞數及瓦特數以外，私自增加盞數或瓦
  特數者。
6 電力用戶，在原申請馬力數、瓩數或仟伏安數以外，私自增加
  馬力數瓩數或仟伏安數者。

司法院資訊處製作；財團法人民間司法改革基金會備份。
